Inventaris van het archief van de Nederlandse Missie bij de Geallieerde Bestuursraad te Berlijn: Sectie VI (Consulaire Aangelegenheden), 1945-1957 (1969)
Nationaal Archief, Den Haag
Nederlandse Missie bij de Geallieerde Bestuursraad te Berlijn: Sectie VI (Consulaire Aangelegenheden)
Militaire Missie Berlijn
1945-1969
merendeel 1945-1957
Z32
2.30 meter; 539 inventarisnummers.
Normale geschreven, getypte en gedrukte documenten, geen bijzondere handschriften
Nationaal Archief, Den Haag
Nederlandse Militaire Missie bij de Geallieerde Bestuursraad te Berlijn
Na de val van het Derde Rijk was Nederland vanaf augustus 1945 door middel van de Nederlandse Militaire Missie (NMM) in Berlijn bij de Geallieerde Bestuursraad vertegenwoordigd. Deze missie stond aanvankelijk onder leiding van vice-admiraal L.A.C.M. Doorman en vanaf februari 1948 van vice-admiraal J.M. de Booy. Na de oprichting van de Bondsrepubliek Duitsland (BRD) werden de betrekkingen hersteld. De missie verhuisde in 1950 naar Bonn. Consulaire zaken bleven behandeld worden door het Consulaat-Generaal te Berlijn. Het archief bevat stukken betreffende het onderzoek naar gedragingen en activiteiten van Nederlandse en Duitse personen in verband met verzoeken om de Nederlandse nationaliteit of terugverkrijging c.q. verlies van de Nederlandse nationaliteit.
Archiefvorming
Geschiedenis van de archiefvormer
Op de conferentie van Potsdam in 1945 werd besloten dat Duitsland zou worden verdeeld in vier bezettingszones: een Engelse, een Amerikaanse, een Russische en een Franse zone. Berlijn, gelegen in de Russische zone, werd in vier sectoren verdeeld die elk door de troepen van een der mogendheden werden bezet. Aan het hoofd van elke bezettingszone stond een commandant: samen vormden zij de Geallieerde Bestuursraad.
In de reeds eerder genoemde overeenkomst inzake de verdeling van Duitsland werden de belanghebbenden der verenigde volken, waartoe ook Nederland behoorde, verzocht zich door een militaire missie bij de geallieerde bestuursraad in Duitsland te laten vertegenwoordigen. Bij KB van 21 augustus 1945 nr. 23 ging de Nederlandse regering over tot oprichting van een Nederlandse militaire missie te Berlijn.
Toen in 1949 de Bondsrepubliek tot stand kwam, richtte de Nederlandse regering bij KB van 28 november 1949 nr. 49 een Nederlandse missie op die gevestigd werd in Bonn, de nieuwe hoofdstad. In Berlijn bleef de Nederlandse militaire missie gehandhaafd en omvatte tevens het Consulaat-Generaal opgericht bij KB van 3 januari 1947 nr. 27 met aan het hoofd de Consul-Generaal kolonel A. Millenaar die na de oprichting van de Nederlandse missie te Bonn tevens de leiding overnam van de militaire missie te Berlijn. Het ambtsgebied van de militaire missie en het Consulaat Generaal omvatte de stad Berlijn.
De werkzaamheden van Nederlandse militaire missie te Berlijn waren verdeeld over de volgende zes groepen of secties:
Sectie I politieke zaken
Sectie II economische zaken
Sectie III financiele zaken
Sectie IV reparatie en restitutie
Sectie V juridische zaken
Sectie VI consulaire zaken
Bij de instelling van een Nederlandse missie bij de geallieerde hoge commissie voor Duitsland te Bonn in 1949, werden de meeste te Berlijn werkende Nederlandse ambtenaren met het grootste gedeelte van de politieke, economische en financiële correspondentie naar Bonn overgeplaatst. Consulaire zaken bleven behandeld worden door het Consulaat-Generaal te Berlijn.
Geschiedenis van het archiefbeheer
De verwerving van het archief
Overbrenging van een overheidsarchief
Inhoud en structuur van het archief
2.05
Ordening van het archief
De dossiers zijn op naam geordend, achter elke naam staat de geboortedatum en het oorspronkelijke registratienummer vermeld.
Aanwijzingen voor de gebruiker
Openbaarheidsbeperkingen
Deels openbaar, deels beperkt openbaar (A).
Materiële beperkingen
Aanvraaginstructie
Openbare archiefstukken kunnen online worden aangevraagd en gereserveerd. U kunt dit ook via de terminals in de studiezaal van het Nationaal Archief doen. Om te kunnen reserveren dient u de volgende stappen te volgen:
U maakt een profiel aan op www.gahetna.nl, en logt vervolgens in
Via de archiefinventaris (alleen de beschrijvingen met rode nummers) selecteert u het gewenste archiefstuk door op de knop 'Reserveren' te klikken
In het volgende scherm geeft u aan op welke dag u het archiefstuk wilt inzien
Indien u zich bevindt in de studiezaal en een tafelnummer heeft ontvangen kunt u dit nummer vermelden. Als u geen tafelnummer heeft kunt u tafelnummer 777 laten staan
Vervolgens bevestigt u uw reservering door deze te versturen.
Verwant materiaal
Beschikbaarheid van kopieën
Verwante archieven
Archief van Sectie IV (Restitutie- en Reparatiezaken) van de Nederlandse Militaire Missie bij de Geallieerde Bestuursraad in Duitsland te Bonn, 1945-1950 (nummer toegang 2.05.24).
Plaatsingslijst van het archief van het Ministerie van Economische Zaken: Nederlandse Militaire Missie: Afdeling Technisch Onderzoek, 1945-1950 (nummer toegang 2.06.042).
Archief van Ambassade in de Bondsrepubliek Duitsland te Bonn, 1945-1954; Nederlandse Militaire Missie bij de Geallieerde Bestuursraad Berlijn, 1945-1955 (nummer toegang 2.05.55)
Persoonlijk archief van J.M. de Booy (levensjaren 1885-1969), 1944-1950 (nummer toegang 2.21.311). December 1948 werd De Booy hoofd van de Nederlandse Militaire Missie (NMM) in Berlijn. Van april 1951 tot zijn pensionering in december 1952 was De Booy de eerste Nederlandse ambassadeur in Bonn bij de Bondsrepubliek Duitsland (BRD).
Beschrijving van de series en archiefbestanddelen
- Stukken betreffende het onderzoek naar gedragingen en activiteiten van Nederlandse en Duitse personen in verband met het verzoeken om de Nederlandse nationaliteit of terugverkrijging c.q verlies van de Nederlandse nationaliteit., 1945-1957; 1-539; 539 omslagen
  De dossiers zijn op naam geordend, achter elke naam staat de geboortedatum vermeld. De vierde kolom vermeldt het oorspronkelijke registratienummer.
  - Aaken, LG van 1891-03-12 D207 1946-1951, 1
  - Aar, JG van der 1918-11-14 D2060 1948-1950, 2
    Openbaarheid beperkt tot 1 januari 2026
  - Abelman, W 1916-09-20 D1581 1947-1951, 3
    Openbaarheid beperkt tot 1 januari 2027
  - Adel, J den 1918-10-29 D827 1948, 4
    Openbaarheid beperkt tot 1 januari 2024
  - Alting, H 1917-04-27 D2077 1948, 5
  - Amsen e/v Apel, JC 1906-06-15 D1989 1948-1950, 6
  - Arens, RJA 1894-11-05 D2549 1951-1957, 7
  - Assmann e/v Neuling, MR 1907-08-15 D1999 1948, 8
  - Bartuschka e/v Exel van, JA 1921-11-24 D2444 1950-1951, 9
  - Bastiaanse e/v Greiner, CK 1870-11-30 D2210 1948-1949, 10
  - Becker, E 1909-04-03 D383 1945-1946, 11
  - Beek, FA van 1918-12-14 D234 1946-1958, 12
    Openbaarheid beperkt tot 1 januari 2034
  - Beekman, NJ 1917-03-03 D98 1947-1949, 13
  - Ben e/v Koch, van der MW 1900-09-21 D2495 1950, 14
  - Berendsen, HJ 1913-07-30 D1682 1947-1955, 15
  - Berga, J 1916-12-19 D1174 1947-1948, 16
  - Bergers, K 1915-03-14 D2318 1948-1949, 17
    Openbaarheid beperkt tot 1 januari 2025
  - Bergh, HJ van den 1914-06-24 D240 1947, 18
  - Berrich e/v Schwickart, S 1894-06-14 D1486 1947-1956, 19
  - Best, WC 1891-12-11 D818 1947, 20
  - Bestebroer e/v Hoy, C 1916-10-13 D2517 1946-1951, 21
  - Beumen, HW 1910-03-14 D1307 1947-1948, 22
  - Beumer e/v Martens, PGH 1912-07-17 D1361 1947, 23
  - Beusker, FM 1906-07-23 D1571 1947-1948, 24
  - Bidlot e/v Reismann, MPH 1905-06-25 D2020 1948-1951, 25
  - Biemans, C 1920-11-27 D927 1948-1950, 26
  - Bies e/v Keijzer, C 1900-10-06 D989 1947, 27
  - Biggelaar e/v Olsson, CH van den 1894-03-04 D2547 1948-1957(1969), 28
  - Binder e/v Gallaij, AM 1881-02-27 D351 1947-1950, 29
  - Blankenau, L -- D445 1946-1950, 30
  - Blokzijl, JA 1918-03-23 D2069 1948-1949, 31
  - Blom, GJ 1888-03-27 D1227 1947-1949, 32
  - Bloys van Treslong, JCH 1903-10-26 D1950 1947-1956, 33
  - Bluhm e/v Mensfoort, E 1908-11-30 D2232 1949-1950, 34
  - Boekhout, LDN -- D1342 1947-1951, 35
  - Boelhouwers, AC -- D242 1948, 36
  - Boer, A de 1918-04-17 Ulbricht e/v Boer, H de 1921-06-07; Boer, AR de 1943-05-04 D2129 1948-1950, 37
  - Boer, E de 1884-11-25 D549 1951-1952, 38
  - Boer e/v Beck, L de 1916-03-12 D1826 1947-1949, 39
  - Boers, B 1923-03-25 D2229 1948-1949, 40
  - Bolderdijk, CW 1913-02-14 D1499 1947-1948, 41
  - Bolderman, JAH 1872-06-08 D368 1950-1951, 42
  - Bongers, AB 1923-09-28 D988 1947-1951(1961), 43
  - Boon e/v Muller, MAA 1900-09-25 D1119 1947-1948, 44
  - Bormans, C 1906-05-20 D1483 1947-1950, 45
  - Borst e/v Harlinghausen, EF 1929-01-20 D1424 1947, 46
  - Bos e/v Steegman, KCEK 1904-10-18 D1918 1948, 47
  - Bos, ThJ 1925-02-13 D2319 1948-1949, 48
  - Bosch, KHAM 1904-12-12 D540 1946-1953, 49
  - Boskloppers, S 1922-03-05 D1179 1947, 50
  - Bosschaart, CG 1913-02-17 D1284 1947-1950, 51
  - Bovenkamp e/v Neuman, I van den 1912-12-21 D2215 1948-1951, 52
  - Braaksma, D 1921-01-25; Kuttner, MI --; Kuttner, IP 1944-03-15, 53
    Kuttner, KH 1945-04-19 D2166 1947-1953
    Openbaarheid beperkt tot 1 januari 2029
  - Brink, JJ van den 1915-02-04 D2457 1948-1952, 54
    Openbaarheid beperkt tot 1 januari 2028
  - Brinkhof, HJP 1923-09-09 D1971 1948-1949, 55
  - Broekhuis, WB 1906-11-03 D613 1946-1949, 56
  - Bronsaert, J 1920-01-11 D394 1947-1951, 57
  - Bruijn e/v Frost, JEAM 1900-04-07 D2072 1948, 58
  - Bruijnzeel, MW 1897-09-20 D1526 1947-1949, 59
  - Bruin, LE de -- D596 1950, 60
  - Bruinsma, PAH 1913-05-14 D1215 1947-1949, 61
  - Budding e/v Lagrange, B 1906-10-31 D2404 1949-1950, 62
  - Buitenkamp, CF 1921-01-27 D1562 1947-1952, 63
  - Burgerhou e/v Blaszczyk 1919-02-18 D2562 1951-1952, 64
  - Burzensky e/v Jacobs, RO 1905-06-23 D48 1947-1948, 65
  - Canten e/v Heyn, HS 1914-07-03 D1946 1948-1950, 66
  - Chabot e/v Ott, DC 1915-12-15 D1886 1947, 67
  - Clercq, JW le 1897-05-03 Grams e/v Clercq le, ML 1895-02-01 D2541 1950-1951, 68
  - Coenen, JA 1916-08-11 D193 1949, 69
  - Coenen, P 1912-09-19 D1103 1946-1950, 70
  - Corino, NJ -- D35 1947-1952, 71
  - Dam, AJ -- D1252 1947-1954, 72
  - Dam e/v Malsch, J van 1907-07-17 D2477 1949-1950, 73
  - Damming, B 1922-08-11 D327 1946-1957(1958), 74
    Openbaarheid beperkt tot 1 januari 2033
  - Dannenberg e/v Wassing, HEA 1888-12-31 D1268 1947-1950, 75
  - Deen, A 1924-01-11 Jurhs e/v Deen, KAB 1920-01-03 D2085 1948-1952, 76
  - Deibel, ML 1923-11-13 D73 1947, 77
  - Dekker, H 1923-05-16 D2262 1947-1951, 78
  - Dekker, HJG 1901-08-30 D90 1946-1951, 79
  - Dekker, JM 1923-10-08 D975 1946-1948, 80
  - Demmers e/v Dittrich, 1870-08-20 D2227 1948-1949, 81
  - Dieke, C 1900-09-14 D412 1947-1950, 82
  - Doe, MJ van der 1927-01-22 D1469 1947-1954, 83
  - Dollee e/v Goedecke, AE 1880-07-27 D1432 1947-1954, 84
  - Donkers, GJ 1906-03-22 D29 1947-1948, 85
  - Doorman e/v Krausse, MM 1888-08-03 D1990 1947-1948, 86
  - Doornink, JG 1907-10-04 D1969 1948-1949, 87
  - Dorp e/v Walraven, CJ van den -- D422 1946-1952, 88
  - Dragstra, J 1913-08-09 D1708 1947, 89
  - Dubbeld, FAE 1908-01-04 Reiff e/v Dubbeld, EC 1908-10-22 D1519 1947-1948, 90
  - Dubbeld, HAE 1915-04-03 D1742 1947-1949, 91
  - Duckers, HJ 1911-01-11 D2284 1949-1952, 92
  - Duijn, PJ van 1911-07-28 D611 1947-1948, 93
  - Dungen, HWJ 1909-07-12 D2001 1948-1953, 94
  - Eck, T van 1913-02-23 D1700 1947-1957(1960), 95
  - Edel, A 1911-03-28 D250 1947-1949, 96
  - Ehrke e/v Peeters, PEM -- D218 1947-1948, 97
  - Eichorn e/v Wernink, EV 1906-01-12 D1819 1947-1948, 98
  - Eijk, A van 1911-12-07 D1262 1947-1952, 99
  - Eikenaar e/v Mauke, APM 1900-09-10 D2122 1948, 100
  - Elfers, MWG 1902-05-19 D1825 1947-1948, 101
  - Elzinga, H 1913-04-13 D2066 1948-1952, 102
  - Emst e/v Sendler, D 1911-07-04 D1384 1946-1947, 103
    Openbaarheid beperkt tot 1 januari 2023
  - Ende, S van den 1897-06-08 D868 1948-1951, 104
  - Ende, L van't 1869-03-22 D1885 1947-1948, 105
  - Espelo, J 1916-06-20 D889 1946-1947, 106
  - Esser e/v Rossenbach, 1885-10-16 D1872 1947-1949, 107
  - Falk, EM 1907-10-27 D909 1946-1947, 108
  - Fasbender, O 1869-07-13 D31 1946-1949, 109
  - Favier, MWP 1921-05-31 D1810 1947-1950, 110
  - Fiefstuck e/v Lee van der, EDH 1906-01-01 D1625 1947-1952, 111
  - Fokuhl e/v Grap, EII -- Fokuhl, MP 1942-12-31; Fokuhl, RCAE 1944-06-23 D2158 1948, 112
  - Fontijn, AJH 1909-04-06 D1495 1947-1948, 113
  - Franken, AJ -- D1132 1947, 114
  - Frietman, JJ 1928-04-19 D575 1945-1957, 115
  - Frinking e/v Kriebel, 1918-05-12 D1672 1947-1950, 116
  - Gallaij, MZ 1914-02-14 D350 1946-1948, 117
  - Gallay, H 1901-04-24 D622 1950-1954, 118
  - Gastel, JW van 1922-08-07 D2208 1948-1952, 119
  - Gatsonides, G 1876-01-23 D127 1952, 120
  - Geer, LWC van -- D404 1946-1951, 121
  - Gehlsen, CA 1889-01-30 Mannhaupt e/v Gehlsen, ME 1897-05-25 D181 1946-1948, 122
  - Geitel, FC 1894-03-26 Lange e/v Geitel, FEP de 1894-10-14 D1007 1947-1949, 123
  - Gemert, HEM van 1904-12-03 D2147 1948-1949, 124
  - Genderen, JWL van 1920-07-09 D1821 1947, 125
  - Gent, J van 1903-09-14 Lerchner e/v Gent van, AMM 1896-07-07 D1564 1947-1955, 126
  - Gerards, JH 1890-03-21 Nohles e/v Gerards, GK 1891-11-22 D1907 1948-1949, 127
  - Gerven, LJ van 1888-12-20 D205 1945, 128
  - Geurts, GH 1905-01-17 D2323 1949, 129
  - Giesen, E 1910-12-26 Giesen, HG 1931-12-09 D1748 1947-1948, 130
  - Giessen, G van der 1921-11-16 D70 1946-1948, 131
  - Gleijm, JPIC 1922-10-08 D930 1947, 132
  - Goluke, JH 1920-02-03 D310 1947, 133
  - Goudappel, HR 1923-09-13 Buhnar e/v Goudappel, IM 1926-05-22 D2584 1948-1951, 134
  - Graaf, F de 1924-10-22 D71 1946-1949, 135
  - Graaff, EJ de 1918-06-01 D1517 1947-1948, 136
  - Graaff e/v Verhoeven, J de 1904-10-25 D1454 1947-1951, 137
  - Grapendaal, J 1920-07-02 D1611 1947-1954, 138
  - Grave, G 1918-03-03 D2326 1949, 139
  - Grosser e/v Hasselt, M -- D333 1948, 140
  - Gruijter, JAAM de -- D2416 1955, 141
  - Gruitroy e/v Rau, EM 1889-02-09 D1588 1947-1952, 142
  - Grusser e/v Horst van der, HAE 1912-07-05 D530 1947-1950, 143
  - Guldemond, L 1905-06-10 D2012 1948, 144
  - Gulpen, JH 1922-02-23 D1429 1947-1951, 145
  - Haar, Z van der 1896-10-14 D496 1947, 146
  - Hak e/v Zollner, CM 1899-05-16 D2172 1948, 147
  - Hamstra, A 1912-01-31 D1954 1947-1951, 148
  - Hanken e/v Schwartzkopff, A 1865-03-05 D1687 1946-1947, 149
  - Hardeveld, B van 1944-06-07 D2159 1948-1951, 150
  - Haring, J 1921-07-02 D364 1947, 151
  - Harte, JCM 1917-02-11 D1038 1946, 152
  - Hartmans, PJ 1922-03-28 D2115 1948-1955, 153
  - Hartog, MC den 1903-08-08 D2293 1948-1949, 154
  - Hartvelt e/v Zitzman, FH 1901-03-29 D2015 1948, 155
  - Hattem, HP van 1921-08-28 D998 1947-1951, 156
  - Hattem, JA van 1914-03-01 D786 1947, 157
  - Hautmann, TH 1914-10-18 D1961 1947-1950, 158
  - Hebestadt e/v Heuvel van den, JFW 1869-08-28 D1524 1947-1949, 159
  - Hecker e/v Ebert, AWH 1912-09-04 D1927 1948, 160
  - Hecht, HB -- D248 1946-1949, 161
  - Heel, GC van 1922-03-09 D1935 1948, 162
  - Heemskerk, CH 1883-02-10 D590 1948-1952, 163
  - Heemskerk, J 1903-06-12 D440 1946-1956, 164
  - Heidrich e/v Jong de, BET 1922-02-16 D2474 1952-1953, 165
  - Heijningen, NB van 1911-04-13 D2437 1949, 166
  - Heinrich, AL 1912-03-08 D2462 1945-1950, 167
  - Hemelrijk, J 1919-02-15 Hemelrijk, EMI 1943-04-25; Hemelrijk, JMHJ 1944-09-26 D2165 1948-1957(1960), 168
    Openbaarheid beperkt tot 1 januari 2036
  - Hemmes, JC 1923-11-10 D59 1946, 169
  - Hendriksen, HJ 1909-01-31 D2056 1948-1951, 170
  - Hennink, H 1914-06-07 D2347 1949, 171
  - Herdrix, JW 1924-10-12 D1293 1947-1948, 172
  - Hermsen, J 1889-04-09 D1139 1947-1949, 173
  - Herrmann e/v Kerremans, RH 1899-03-21 D1878 1947-1948, 174
  - Herzog e/v Lijsenaar, HA 1891-08-19 D1558 1947-1953, 175
  - Heyden, HF van der 1903-11-07 D1400 1947-1948, 176
  - Hiensch, JW 1897-06-23 D1096 1946-1953, 177
  - Hoeksma, F 1879-12-07 D1093 1946-1952, 178
  - Hoekstra, J 1919-10-11 D1171 1947-1948, 179
  - Hoekstra e/v Simonis, HF 1921-08-01 D2494 1948-1954, 180
    Openbaarheid beperkt tot 1 januari 2030
  - Hoekstra e/v Medel, JL 1918-01-22 D2428 1948-1949, 181
  - Hurkmans, CM 1927-05-23 D1182 1947, 182
  - Hoff, AEW van't 1885-12-19 Hoff, E van't 1908-07-14 D1359 1947-1948, 183
  - Hofland, B 1920-10-10 Kaulfuss e/v Hofland, I --; Hofland, IE 1945-12-26 D2243 1948-1952, 184
  - Hofman, N 1894-02-16 D1008 1947-1948, 185
  - Hollander e/v Hollander, A 1915-06-16 D2351 1949, 186
  - Holleman, M 1917-10-10 D1319 1947-1953, 187
  - Holtz, MEG 1916-05-11 D964 1947-1950, 188
  - Honing, O 1897-09-10 D2545 1947-1953, 189
  - Hoog, WJB de 1880-03-08 D1143 1947, 190
  - Hoogendijk e/v Wolff, JC 1914-07-01 D1883 1947, 191
  - Hoogeveen, HP 1920-07-20 D1492 1947-1953, 192
  - Houba, IC 1884-02-26 D1407 1947-1951, 193
  - Hoving, E 1905-07-12 D335 1945-1957, 194
  - Hugens, P 1909-05-27 D1071 1947-1949, 195
  - Hulswit, PG 1915-02-22 D2390 1948-1951, 196
  - Hunting, ThJF 1917-10-08 D2356 1949-1957(1959), 197
  - Hurkmans, H 1914-01-13 D928 1947-1949, 198
  - Immers, HJ 1922-03-22 Immers, CF 1945-07-23 D2241 1948-1949, 199
  - Ingenhoes e/v Jackel, LH 1912-05-21 D630 1946-1955, 200
  - Italiaander, RM 1913-02-20 D860 1946-1949, 201
  - Jacobs, JHB 1904-07-02 D2052 1948, 202
  - Jacobs, MJ 1911-09-03 D226 1947-1951, 203
  - Jacobs, W 1898-04-21 Molders e/v Jacobs, AM 1893-05-29 D1638 1947-1953, 204
  - Janse, BO 1906-07-04 D883 1950-1952, 205
  - Jansen, QA 1918-07-15 D2161 1948-1949, 206
  - Jansen, WDJ 1910-12-03 D451 1952, 207
  - Jansen, WJ 1898-07-05 D905 1947-1957(1960), 208
  - Jansen, WJ 1907-09-12 D917 1948-1957, 209
  - Jansen e/v Kalisch, BF 1922-10-18 Kalisch, JF 1947-01-23 D2334 1949-1950, 210
  - Janson, MJ 1899-10-08 D1185 1947-1953, 211
  - Janssen, H 1935-03-08 D2267 1948-1949, 212
  - Joman, HA 1909-09-10 D2300 1948-1951, 213
  - Jong, H de 1913-02-15 D2212 1949-1950, 214
  - Jong, JN de 1916-03-08 D1873 1947-1948, 215
  - Jong, KR de 1943-05-19 D2364 1947-1949, 216
  - Jong e/v Bayer, CM de 1886-12-29 D1865 1947-1950, 217
  - Jonge, H de 1918-11-05 D2543 1950-1952, 218
  - Jongerling, HW 1922-09-05 D2563 1946, 219
  - Jonkers, PWJ 1920-03-05 D1269 1947-1949, 220
  - Jorritsma, BD 1908-02-23 D1388 1947-1953, 221
  - Kaaskooper, WN 1892-12-18 D11 1946-1947, 222
  - Kaijser, WE 1889-01-26 D559 1953, 223
  - Kanders, H 1921-11-06 D2008 1948-1952, 224
  - Kappel, CR van 1921-08-27 D437 1947, 225
  - Kardoes, AP 1876-10-10 D1875 1947-1949, 226
  - Karssies, E 1897-05-22 D864 1947-1948, 227
  - Katuin, J 1916-06-27 D103 1946-1947, 228
  - Kayser, CA 1903-01-11 D1253 1947-1952, 229
  - Keeken, CH van 1917-10-29 D128 1947-1948, 230
  - Keijzer, APL 1919-10-30 D1168 1947, 231
  - Keja e/v Bogart, JE 1887-01-30 D1453 1947-1950, 232
  - Kempeners, JL 1904-11-07 D527 1946-1948, 233
  - Kettenbach e/v Frowerin, RL 1916-12-10 D980 1947-1952, 234
  - Keuchenius e/v Disselhof, MWV -- D996 1946-1947, 235
  - Keulen, W van 1943-04-15 D2352 1948-1949, 236
  - Keun van Hoogerwoerd, HLAORS 1893-08-02 D200 1946-1951, 237
  - Kleij, Familie -- D1336 1947-1949, 238
  - Kleijn e/v Tschudi von, LHE 1889-08-22 D2467 1950, 239
  - Kley e/v Albu, RM 1884-08-05 D554 1946-1953, 240
  - Klimmet e/v Grul, MUE 1893-02-15 D75 1947-1949, 241
  - Kloppenburg, W 1898-07-13 D528 1947-1950, 242
  - Knappstein, CJ 1901-01-15 D1355 1947-1957(1960), 243
  - Knippenborg, RA 1893-07-18 D2363 1949, 244
  - Koebrugge e/v Kersten, GB 1908-04-24 D2068 1948, 245
  - Koevoets e/v Leberecht, NAEM 1920-01-01 D2081 1948-1950, 246
  - Kok, F 1922-03-26 D1952 1947-1948, 247
  - Kok, WH de 1937-11-20 D1841 1947-1948, 248
  - Kokereff e/v Wap, A 1896-12-09 D1173 1947-1951, 249
  - Kollenaar, BJ 1923-01-15 D113 1947-1950, 250
  - Kolschen e/v Bieling, L 1883-07-01 D1974 1946-1951, 251
  - Kommers e/v Ruhl, CA 1908-04-14 D2391 1949-1957(1957), 252
  - Kools, M 1911-11-11 D1163 1945-1948, 253
  - Koopal, B 1918-02-01 Steinhorn e/v Koopal, LM -- D997 1947-1950, 254
  - Koopstra e/v Wagner, J 1920-06-05 D2327 1949, 255
  - Kooy, BJ van der 1921-04-06 Hintze e/v Kooy van der, E 1908-04-23 D2089 1948-1951, 256
  - Koreman, HWA 1916-03-29 D450 1946-1954, 257
  - Korenhof, J 1918-10-07 D1559 1947-1949, 258
  - Korthof e/v Siebert, MA 1911-05-07 D1784 1947-1948, 259
  - Kouteren, H van -- Schmohl e/v Kouteren, EG 1925-10-25 D2101 1948-1950, 260
  - Kraats, AM van der 1945-03-23 D2234 1948-1949, 261
  - Kraaykamp e/v Holz, DA 1910-11-13 D2010 1948, 262
  - Kramer, H 1915-04-22 D592 1947-1953, 263
  - Kraus, R 1921-10-10 D566 1946-1947, 264
  - Kremer e/v Bandermann, WJ 1884-06-07 D1941 1948-1951, 265
  - Kreutzer, JH 1863-07-17 D421 1948-1952, 266
  - Kroeze, N -- D1814 1949, 267
  - Kroon e/v Harloff, E 1913-08-02 D2381 1949-1950, 268
  - Kruik, C de 1887-05-11 D1994 1949-1950, 269
  - Kuch, SE 1904-05-16 D129 1948-1950, 270
  - Kuijpers, TLM 1911-08-15 D1887 1947-1950, 271
  - Kuitert, C 1920-02-01 D420 1946-1948, 272
  - Kuneken e/v Borguinon, CC 1896-05-14 D1894 1947-1953, 273
  - Kwast, AJ -- D661 1950-1952, 274
  - Laarhoven, B van 1904-09-16 D2333 1948-1952, 275
  - Lagerweij, NG 1920-11-02 D2321 1945-1949, 276
  - Lagraauw, HR 1946-08-06 D2221 1946-1948, 277
  - Lambers, A 1923-05-02 D194 1950, 278
  - Lambers, C 1881-12-10 D195 1946-1950, 279
  - Lambooij e/v Bollmann, JH 1899-01-30 D545 1946-1949, 280
  - Lamers, W 1892-06-08 D1680 1947-1949, 281
  - Landgraf e/v Boxmeer, HM 1904-03-03 D1385 1947-1948, 282
  - Landry, PJ 1879-01-06 D891 1947-1951, 283
  - Laren, JD van 1921-10-13 D1877 1947-1948, 284
  - Laurense, SA 1903-11-29 D672 1947-1948, 285
  - Laurentius, JG 1921-04-17 Laurentius, BM 1944-09-01 D2053 1948-1951, 286
  - Leeuwen, A van 1892-04-12 D635 1946-1949, 287
  - Lems, C 1925-03-02 D2522 1947-1948, 288
  - Lennartz e/v Prickartz, A 1879-10-24 D1318 1947, 289
  - Lensink, BBL 1944-12-16 D1155 1948, 290
  - Lenssen, AJ 1913-05-01 D1421 1945-1951, 291
  - Ligt, H 1913-07-11 D2051 1948-1953, 292
  - Lindner e/v Schoenmaker, MB 1908-06-08 Schoenmaker, LJ 1901-11-20 D2601 1952, 293
  - Lip, JH van der 1914-05-07 Rohmert e/v Lip van der, EL 1917-02-19; Lip, AE van der 1944-04-03 D2124 1947-1948, 294
  - Lodder, MH 1913-11-29 D902 1947-1950, 295
  - Lohman e/v Salzman, K 1875-12-18 D2170 1948-1949, 296
  - Looy, L 1916-02-27 Looy, HJ 1944-03-18 D2266 1948-1949, 297
  - Looyenga, B 1947-04-24 Looyenga, B 1948-09-09 D2224 1949-1952, 298
  - Lotze, AF 1899-10-22 Elsner e/v Lotze, JT 1899-08-10; Lotze, FPK 1926-04-17, 299
    Lotze, AMT 1929-11-01 D2073 1948-1954
  - Louw, JC 1913-05-29 D1739 1947-1950, 300
  - Lutgendorf e/v Wilhelm, H 1896-09-27 D2312 1949, 301
  - Mare, JA de 1920-06-24 D291 1947, 302
  - Markus e/v Dethloff, H 1914-08-08 D2528 1947-1952, 303
  - Martain, AWH 1917-01-19 D1140 1947-1955, 304
  - Massop, JW 1897-01-16 D1067 1947-1950, 305
  - Mast, P van der -- D147 1946, 306
  - Meeles, JA 1919-09-04 D660 1947-1949, 307
  - Meeuwsen e/v Schwanz, MP 1896-10-03 Schwanz, CFP 1896-07-19 D2190 1948-1954, 308
  - Meijer, G 1919-02-24 D914 1947, 309
  - Merkel, A 1903-11-17 D1377 1947-1950, 310
  - Merkus, PH 1896-12-27 D2235 1948-1949, 311
  - Messerschmidt e/v Vruchtman, MAE 1903-12-19 D1897 1947-1948, 312
  - Meuleners, C 1918-03-08 D1370 1947-1948, 313
  - Mica e/v Wiesner, E 1878-01-29 D1975 1949, 314
  - Middag e/v Esser, CH 1906-06-09 D2489 1949-1950, 315
  - Minor, W 1923-07-11 Dittrich, WR 1944-04-21 D2328 1949, 316
  - Mooij, LCJ de 1915-04-22 D1218 1947-1948, 317
  - Mooyman e/v Langelaan, WM -- D355 1946-1949, 318
  - Mortel, WAJ van de 1904-12-08 D2098 1946-1948, 319
  - Mourik, YJN van 1928-06-08 D532 1947, 320
  - Mulder, BCT 1922-04-29 Mulder, PBA 1944-09-18 D2168 1948-1949, 321
  - Mulder e/v Ayotte, CJ 1923-01-20 D1669 1947-1954, 322
  - Muller, SAJ 1916-05-23 Muller, C 1946-05-27 D508 1947-1952, 323
  - Muller e/v Dam, HME 1916-05-25 D131 1948-1949, 324
  - Muller e/v Leube, ACC 1891-01-27 D2118 1948, 325
  - Muller e/v Kersbergen, CM 1923-06-16 D533 1948, 326
  - Mullerij, HPM 1881-10-10 Beyel e/v Mullerij, E 1882-11-08; Mullerij, HJ 1927-11-11 D2397 1949, 327
  - Napel, EG ten 1918-02-24 D425 1947-1948, 328